pt-PT: Cerimónias e eventos religiosos > Materiais para casamento: Passadeiras para casamento; Cestos para meninas das flores; Suportes e almofadas para alianças
sk-SK: Náboženské obrady a spomienkové slávnosti > Potreby na svadobný obrad: Behúne; Košíky pre družičky; Vankúše a držiaky na obrúčky
hu: Vallási és szertartási > Esküvőiszertartás-kellékek: Folyosófutók; Virágoslány-kosarak; Gyűrűpárnák és -tartók
it: Articoli religiosi e per cerimonie > Articoli per cerimonia di nozze: Tappeti nuziali; Cestini per i fiori; Custodie e cuscinetti per fedi
bg-BG: Религия и церемонии > Консумативи за сватбена церемония: Текстилни пътеки за пътеки между редове; Кошници за цветя; Възглавници и поставки за пръстени
ru: Церемонии и религиозные обряды > Товары для свадебных церемоний: Дорожки для прохода к алтарю; Корзинки для девочек-цветочниц; Подушечки, коробочки и блюдца для колец
nb: Religiøst og seremonielt > Utstyr til bryllupsseremonier: Midtgangsløpere; Blomsterpikekurver; Ringputer og -holdere
th: ศาสนาและพิธีการ > อุปกรณ์สำหรับงานแต่ง: ที่รองทางเดิน; ตะกร้าเด็กโปรยดอกไม้; หมอนและที่ใส่แหวน
lt-LT: Religiniai ir apeiginiai reikmenys > Vestuvių ceremonijų reikmenys: Kilimai jauniesiems; Krepšeliai žiedlapiams; Žiedų pagalvėlės ir laikikliai
tr: Din ve Törenler > Düğün Malzemeleri: Gelin Yolu Halıları; Düğün Çiçek Sepetleri; Yüzük Yastıkları ve Tutacakları
sl-SI: Verski in obredni dogodki > Pripomočki za poroke: Tekači za poročne obrede; Poročne košarice za cvetje; Blazinice in držala za prstane
el: Θρησκευτικά & τελετουργικά > Είδη γάμου: Διάδρομοι τελετής; Καλάθια για λουλούδια; Μαξιλάρια & θήκες δαχτυλιδιών
de: Religion & Feierlichkeiten > Artikel für Hochzeitszeremonien: Hochzeitsläufer; Körbe für Blumenmädchen; Ringkissen
hr-HR: Vjerski i obredni > Pribor za svadbe: Tepih staze za vjenčanje; Košarice za cvijeće; Jastuci i držači za prstenje
zh-TW: 宗教和慶典 > 婚禮用品: 入場走道地毯; 花童提籃; 戒枕和戒指座
da: Religiøst og ceremonielt > Ting til bryllup: Dekorative løbere; Blomsterpigekurve; Puder til ringe
fr: Offices religieux et cérémonies > Fournitures de mariage: Tapis de passage; Paniers de bouquetière; Coussins et porte-alliances
es: Elementos religiosos y ceremoniales > Artículos para ceremonias nupciales: Alfombras nupciales; Cestas para flores; Cojines para anillos
ko: 종교/예식 > 결혼식용품: 통로 러너; 화동 바구니; 반지 쿠션/홀더
ro-RO: Slujbe religioase și ceremonii > Materiale pentru nunți: Traverse pentru culoar; Coșuri pentru petale de flori pentru fetițe; Perne și suporturi pentru verighete
pt-BR: Material para cerimônias e eventos religiosos > Artigos para cerimônia de casamento: Passadeiras para casamentos; Cestas de flores; Almofadas para alianças
fi: Uskonto ja juhlallisuudet > Vihkiseremonian tarvikkeet: Kirkon käytävämatot; Morsiustytön korit; Sormustyynyt ja -pidikkeet
sv: Religion och ceremonier > Material till bröllopsceremonier: Bröllopsmattor för mittgång i kyrka; Blomsterkorgar till brudnäbbar; Ringkuddar
nl: Religieus en ceremonieel > Benodigdheden voor huwelijken: Rode lopers; Manden voor bloemenmeisjes; Ringkussens
pl: Artykuły religijne i dewocjonalia > Artykuły ślubne: Dywany ślubne; Koszyki dla druhen; Poduszki na obrączki
vi: Tôn giáo và nghi lễ > Trang thiết bị phục vụ tiệc cưới: Thảm trải lối đi; Giỏ hoa cho phù dâu nhí; Hộp đựng và gối giữ nhẫn cưới
en: Religious & Ceremonial > Wedding Ceremony Supplies: Aisle Runners; Flower Girl Baskets; Ring Pillows & Holders
cs: Náboženské a obřadní zboží > Potřeby pro svatební obřad: Běhouny; Košíčky pro družičky; Polštářky na prsteny
zh-CN: 宗教/仪式 > 婚庆用品: 婚礼通道用品; 花童花篮; 戒枕/戒托
ja: 冠婚葬祭・宗教 > 結婚式用品: アイルランナー; フラワーガール用バスケット; リングピロー